臺灣高雄地方法院刑事裁定             100年度聲字第3087號
聲  請  人
即  被  告  許健洲
上列聲請人即被告涉犯竊盜等案件，聲請發還扣押物，本院裁定
如下：
    主  文
扣案之SONY ERICSSON 牌（IMEI：00000000000000009 ，含門號
0000000000000 號之SIM 卡）、NOKIA 牌（IMEI：000000000000
000 ，含門號0000000000號之SIM 卡）、LG牌（序號：00000000
0000000 ）之行動電話共參支、「TAE084D795047 」之SIM 卡壹
張、筆記本壹本、票號WG00000000、WG00000000、TS019474號之
本票共參張，均發還許健洲。
    理  由
一、聲請意旨略以：聲請人即被告許健洲所有之SONY ERICSSON
    牌（IMEI：00000000000000009 ，含門號0000000000000 號
    之SIM 卡）、NOKIA 牌（IMEI：000000000000000，含門號
    0000000000號之SIM 卡）、LG牌（序號：000000000000000
    ）之行動電話共3 支、「TAE084D795047 」之SIM 卡1 張、
    筆記本1本、票號WG00000000、WG00000000、TS019474號之
    本票共3 張，均係被告所有，然非供犯罪所用及犯罪所得之
    物，又非可為犯罪之證據或沒收之物，應無扣押留存之必要
    ，為此請求將聲請人所有物品發還等語。
二、按可為證據或得沒收之物，得扣押之。又扣押物若無留存必
    要者，不待案件終結，應以法院之裁定或檢察官命令發還之
    ；其係贓物而無第三人主張權利者，應發還被害人。扣押物
    因所有人、持有人或保管人之請求，得命其負保管之責，暫
    行發還，刑事訴訟法第133 條第1 項、第142 條分別定有明
    文。
三、經查：被告許健洲涉犯竊盜等案件，業經本院以97年度易字
    第1416號判決涉犯竊盜及參與犯罪組織之犯行部分均無罪，
    涉犯傷害、恐嚇危害安全之犯行部分，則均公訴不受理確定
    在案，有本院97年度易字第1416號判決在卷可按。而上開案
    件既經判決確定，且上揭扣案物亦未依法宣告沒收，是聲請
    人聲請發還上開物品，依前開規定，於法尚無不合，自應予
    准許。
四、依刑事訴訟法第142 條第1 項，裁定如主文。
中    華    民    國   100    年    7     月    14    日
                    刑事第六庭  審判長法  官  李璧君
                                      法  官  鄭峻明
                                      法  官  曾仁勇
以上正本證明與原本無異。
如不服本裁定，應於送達後5日內，向本院提出抗告狀。
中    華    民    國   100    年    7     月    14    日
                                      書記官  王紀芸